【裁判字號】    91,重訴,63
【裁判日期】    920509
【裁判案由】    毒品危害防制條例等
【裁判全文】
臺灣桃園地方法院刑事判決                          九十一年度重訴字第六三號
    公  訴  人  臺灣桃園地方法院檢察署檢察官
    被      告  丁○○
    指定辯護人  本院公設辯護人  戊○○
右列被告因違反毒品危害防制條例案件，經檢察官提起公訴（九十一年度偵字第一九
二六六號），本院判決如左：
    主  文
丁○○共同運輸第二級毒品，處有期徒刑柒年貳月，褫奪公權年。
如附表一所示之物沒收銷燬之。
如附表二所示之物，沒收之，如全部或一部不能沒收時，分別依附表二所示追徵其價
額或以其財產抵償之。
    事  實
一、丁○○因生意失敗積欠債務，且遭地下錢莊催債，竟與己○○（綽號阿空，另案
    由臺灣臺中地方法院檢察署檢察官偵查中）、姓名年籍不詳綽號「超哥」之成年
    男子，及另三名姓名年籍不詳之成年男子，基於運輸管制進出口物品第二級毒品
    安非他命進口之共同犯意聯絡，約定由丁○○自大陸地區廣東省運輸夾帶管制進
    出口物品第二級毒品安非他命進口臺灣，如事成，丁○○可獲得新臺幣（下同）
    八萬元之報酬。丁○○遂於民國九十一年十月十五日上午，經由己○○之安排，
    先至臺中市○○路與忠明南路口，向不知情之旅行社小姐丙○○拿取至香港的中
    華航空公司來回機票各一份（未扣案），再到臺中市○村○路○○○路交岔口之
    「７－eleven」便利商店外，由己○○交付十八萬元予丁○○轉交給超哥，另交
    付五千元予丁○○俾供其至香港後辦理簽證及給付車資之交通費用。丁○○遂於
    同日（十月十五日）搭乘機至香港，到了香港再以己○○所提供（為己○○所有
    ）之行動電話乙支（ＮＯＫＩＡ六一五０，含電池二個，嗣已為被告提供扣案）
    打電話予「超哥」，「超哥」叫丁○○搭車至廣東省東莞市之德信酒店，「超哥
    」再至該酒店接送丁○○至東莞市石龍鎮之帝都酒店，丁○○並於同日晚二十二
    時三十分許下榻於該酒店第三一０號房，在該處將己○○所託付之十八萬元交予
    「超哥」，並停留於該酒店內等候消息。迨至九十一年十月二十一日下午十四時
    三十分許，「超哥」自帝都酒店帶丁○○至中興酒店第八二八號房，由「超哥」
    將第二級毒品安非他命四大包以「超哥」所有之透明膠帶綁縛於丁○○身上腹部
    ，再由前述三名與渠等具有共同犯意聯絡之姓名年籍不詳之成年男子，駕駛轎車
    搭載丁○○（一人開車，另二名則與丁○○坐在後座）至廣東省深圳市黃崗口岸
    ，由丁○○轉車至香港機場，再於同日（十月二十一日）下午二十時二十五分許
    ，搭乘華航ＣＩ－六一四號班機，運輸夾帶前開第二級毒品安非他命由臺灣桃園
    中正機場入境，在桃園中正國際機場入境海關室時，為警查獲其私運之第二級毒
    品安非他命四大包（嗣經內政部警政署刑事警察局鑑定結果，發現內含甲基安非
    他命、微量安非他命、微量第三級毒品苯甲嗎成分），該些毒品先行採樣分四
    小包送行政院衛生署管制藥品管理局鑑定，其中一包含塑膠袋重０．九六一公克
    、一包含塑膠袋重一．０七三公克、一包含塑膠袋重０．九四五公克、一包含塑
    膠袋重一．０二三公克；其餘經送內政部警政署刑事警察局鑑定，其中一包含塑
    膠袋重四三七．八八公克，淨重四一七．七一公克，取樣０．一七公克已鑑驗用
    罄，驗餘淨重四一七．五四公克；一包含塑膠袋重五００一．一一公克，淨重四
    七一．七一公克，取樣０．一一公克已鑑驗用罄，驗餘淨重四七一．六公克；一
    包含塑膠袋重五八九．四九公克，淨重五五０．五九公克，取樣０．一七公克已
    鑑驗用罄，驗餘淨重五五０．四二公克；一包含塑膠袋重五四０．０二公克，淨
    重五０七．０九公克，取樣０．一七公克已鑑驗用罄，驗餘淨重五０六．九二公
    克。
二、案經內政部警政署保安警察第三總隊移送臺灣桃園地方法院檢察署檢察官偵查起
    訴。
    理  由
一、訊據被告丁○○固坦承有以如事實欄所述之方式運輸管制進出口物品第二級毒品
    安非他命入境臺灣中正機場而進口毒品之事實，惟矢口否認有運輸管制進出口物
    品第二級毒品安非他命之犯行，辯稱：伊不知所運輸者係毒品安非他命云云。惟
    查：
（一）扣案之四大包結晶，經警員先行採樣分四小包送行政院衛生署管制藥品管理局
      鑑定，均檢出第二級毒品甲基安非他命分，其中一包含塑膠袋重０．九六一公
      克、一包含塑膠袋重一．０七三公克、一包含塑膠袋重０．九四五公克、一包
      含塑膠袋重一．０二三公克之事實，有行政院衛生署管制藥品管理局檢驗成績
      書為證（見偵卷第五十八頁）；另其餘扣案之四大包結晶，經送內政部警政署
      刑事警察局鑑定，亦均檢出第二級毒品甲基安非他命、微量安非他命成分、及
      微量第三級毒品苯甲嗎成分，其中一包含塑膠袋重四三七．八八公克，淨重
      四一七．七一公克，取樣０．一七公克已鑑驗用罄，驗餘淨重四一七．五四公
      克；一包含塑膠袋重五００一．一一公克，淨重四七一．七一公克，取樣０．
      一一公克已鑑驗用罄，驗餘淨重四七一．六公克；一包含塑膠袋重五八九．四
      九公克，淨重五五０．五九公克，取樣０．一七公克已鑑驗用罄，驗餘淨重五
      五０．四二公克；一包含塑膠袋重五四０．０二公克，淨重五０七．０九公克
      ，取樣０．一七公克已鑑驗用罄，驗餘淨重五０六．九二公克（以上四大包測
      得之第二級毒品甲基安非他命平均純度約為百分之九三．七），有內政部警政
      署刑事警察局九十二年二月二十日刑鑑字第０九二０００四六二四號鑑驗通知
      書乙紙附於本院卷可稽，是堪認被告所運輸者確係第二級毒品安非他命（含微
      量第三級毒品苯甲嗎成分）無訛，合先敘明。
（二）被告丁○○於九十一年十月十五日上午，經由己○○之安排，先至臺中市○○
      路與忠明南路口，向不知情之旅行社小姐丙○○拿取至香港的來回機票，再到
      臺中市○村○路○○○路交岔口之「７－eleven」便利商店外，由己○○交付
      十八萬元予丁○○轉交給超哥，另交付五千元予丁○○俾供其至香港後辦理簽
      證及給付車資之交通費用。丁○○遂於同日搭機至香港，再轉車至大陸地區廣
      東省，於同日晚二十二時三十分許在「超哥」安排下，下榻於東莞市石龍鎮之
      帝都酒店酒店第三一０號房，並將己○○所託付之十八萬元交予「超哥」，迨
      九十一年十月二十一日下午十四時三十分許，「超哥」自帝都酒店帶丁○○至
      中興酒店第八二八號房，由「超哥」將第二級毒品安非他命四大包以膠帶綁縛
      於丁○○身上，再由另三名男子，駕駛轎車搭載丁○○至廣東省深圳市黃崗口
      岸，丁○○再轉車至香港機場，而於同日（十月二十一日）下午二十時二十五
      分許，搭乘華航ＣＩ－六一四號班機，運輸夾帶前開第二級毒品安非他命由臺
      灣桃園中正機場入境，如事成，丁○○可獲得八萬元的事實，迭據被告於警訊
      、偵訊、及本院訊問中供承綦詳，核與證人丙○○證稱述之情相符（見本院九
      十二年三月二十一日訊問筆錄），且有被告筆記紙二紙，其中第一紙記載「超
      哥」電話000000000000000號等、「空哥」（己○○）電話0
      000000000、第二紙記載：「來工」十八萬元等內容（此張被告供稱
      是「超哥」叫伊帶回台灣拿給「阿空」，見本院九十二年一月七日訊問筆錄）
      附卷可佐。又被告於九十一年十月二十一日下午二十時二十五分許，搭乘華航
      ＣＩ－六一四號班機，以在透明膠帶將毒品綁縛在身上腹部之方式，運輸夾帶
      前開第二級毒品安非他命（含微量第三級毒品苯甲嗎成分），由臺灣桃園中
      正機場入境而為警查獲之事實，除據證人乙○○（臺北關稅局人員）、證人甲○○、許承翔（保安警察第三總隊第一大隊刑事組人員）證述綦詳外，且經本
      院當庭勘驗扣案之毒品，其上確黏貼有透明膠帶無訛（以上均見本院九十二年
      一月七日訊問筆錄）、並有前開財政部台北關稅局函、台北關稅局扣押貨物運
      輸工具收據及搜索筆錄各乙紙、前開扣案毒品之照片六幀、阿空提供予被告作
      為連絡用之ＮＯＫＩＡ六一五０手機一支、電池二個等扣案足稽，堪認被告前
      開自白與事實相符。
（三）被告雖辯稱：伊不知所運輸者係第二級毒品安非他命，伊以為係減肥藥云云，
      惟查：扣案之四大包安非他命毒品，並未經特別包裝，僅以透明之膠帶綁縛於
      被告身上，該些毒品可明顯看出呈米白透明之結晶體，此有照片六幀（附於偵
      卷第十八頁至第二十頁）足茲參照，是該些毒品客觀上即可辨認係第二級毒品
      安非他命，而非減肥藥。又被告於偵訊中業供稱：伊當時心想應是毒品等語（
      見偵卷第三十八頁）；且於本院訊問時供稱：繫在腰上時就覺得奇怪，因為減
      肥藥應不是這種東西（且本院九十一年十二月十八日訊問筆錄），足見其主觀
      上已有懷疑前開物品應係毒品；參以，運毒者將毒品夾藏於身體或行李底層再
      矇混通關之手法，為常見之販毒集團運輸毒品方式，被告將毒品綁縛於腹部欲
      矇混通關，顯係為躲避海關之安全檢查；又其夾帶前開物品，竟可獲得八萬元
      之高額報酬，衡諸常情，苟非運輸毒品，又焉能獲得如此之報酬？是徵之上情
      ，被告辯稱不知所運輸者係第二級毒品安非他命云云，顯無足採。至被告辯稱
      其不知該毒品內含第三級毒品苯甲嗎成分乙節，茲查前開毒品經鑑定結果，
      雖含微量第三級毒品苯甲嗎成分，惟因其成分既屬微量，而客觀言之，若非
      經以儀器鑑定，一般人自該些毒品外觀（米白透明結晶體），顯然無法辨析該
      些毒品除安非他命外，是否另含其他毒品成分，則其此部分辯解，尚值採信，
      附此敘明。
（四）前開扣案之毒品係透過綽號「阿空」之己○○安排，由被告自大陸地區運輸回
      台（情節如上所述）之事實，除據被告迭於警訊、偵訊及本院訊問時一致供述
      綦詳外，且被告供稱其本次至大陸地區運毒之機票係己○○付款而安排其向證
      人丙○○取票乙節之事實，亦核與證人丙○○證稱：十月十五日早上被告與伊
      約在公司樓下拿機票，被告叫伊向己○○收錢，伊即以電話與己○○確認並約
      定時間、地點收錢，伊有收到該筆來回機票款項等語相符（見本院九十二年三
      月二十一日訊問筆錄第三頁）。又被告供稱門號0000000000號電話
      為己○○所使用之行動電話乙節（見偵卷第六頁、本院九十二年一月二十一日
      訊問筆錄第四頁），亦核與證人丙○○於本院訊問時之證詞相符（見本院九十
      二年三月二十一日訊問筆錄第五頁）。經本院函調0000000000號電
      話之通聯紀錄，該電話於九十一年十月十四日晚二十時十九分十二秒起即有交
      錯與被告丁○○所持用之0000000000號行動電話（註：此門號被告
      自承為其行動電話門號，見本院九十二年三月七日訊問筆錄第八頁）、及超哥
      門號0000000000000000號相互通聯之情形，迨翌日（十月十
      五日）上午十時三十五分許起，亦有與證人丙○○所用之000000000
      0號行動電話、及超哥前述門號交錯通聯之情形；另該電話於九十一年十月十
      五日至十月二十一日間，均有與0000000000000000號電話通
      聯之情形，足見被告及證人丙○○前開所述確係實在，則己○○與被告、及超
      哥間，就此次運輸第二級毒品之犯行間，均有犯意聯絡、行為分擔之情，堪以
      認定。
（五）綜上，本件事證明確，被告犯行堪以認定，應予依法論科。
二、按自大陸地區私運物品進入台灣地區，以私運物品進口論，懲治走私條例第十二
    條訂有明文。次按安非他命為毒品危害防制條例第二條第二項第二款所規定之第
    二級毒品，非經許可，不得無故販賣、運輸；且係行政院依懲治走私條例第二條
    第四項所公告之「管制物品項目及其數額」甲項第四款之規定，係管制進出口物
    品。是核被告丁○○所為，係犯懲治走私條例第二條第一項之私運管制物品進口
    罪及毒品危害防制條例第四條第二項之運輸第二級毒品罪。被告持有第二級毒品
    安非他命之低度行為，為其運輸第二級毒品之高度行為所吸收，不另論罪。被告
    與己○○、「超哥」、及如事實欄所述之另三名成年男子間，有犯意聯絡、行為
    分擔，為共同正犯。被告以同一運送第二級毒品安非他命之行為而觸犯上述二項
    罪名，為想像競合犯，應從一重依毒品危害防制條例第四條第二項之運輸第二級
    毒品罪處斷。爰審酌被告干犯法紀，運輸第二級毒品入境，其所運輸之數量淨重
    合計高達一千九百多公克，情節甚重，戕害吾國國人身心健康至鉅，本應予嚴懲
    ，惟本院衡量其犯罪之動機係因生意失敗積欠債務，遭地下錢莊逼債，一念之差
    而鑄成大錯，且事後坦承大部分犯行，深知悔悟，並且供出本案共犯主謀己○○
    ，使案情明朗，其犯後態度良好等一切情狀，量處如主文所示之刑，並依被告犯
    罪之性質，認有褫奪公權之必要，爰併依刑法第三十七條第二項之規定，宣告褫
    奪公權三年。
三、扣案之毒品安非他命（含微量第三級毒品苯甲嗎成分），為警先採樣四小包（
    其中一包含塑膠袋重０．九六一公克、一包含塑膠袋重一．０七三公克、一包含
    塑膠袋重０．九四五公克、一包含塑膠袋重一．０二三公克）；其餘四大包（其
    中一包淨重四一七．七一公克，取樣０．一七公克已鑑驗用罄，驗餘淨重四一七
    ．五四公克；一包淨重四七一．七一公克，取樣０．一一公克已鑑驗用罄，驗餘
    淨重四七一．六公克；一包淨重五五０．五九公克，取樣０．一七公克已鑑驗用
    罄，驗餘淨重五五０．四二公克；一包淨重五０七．０九公克，取樣０．一七公
    克已鑑驗用罄，驗餘淨重五０六．九二公克），係被告所運輸之毒品，除上述毒
    品之包裝塑膠袋外，應依毒品危害防制條例第十八條第一項前段規定，宣告沒收
    銷燬之。另前開四大包毒品之包裝四個（經計算，分別重二十．一七公克、四五
    二九．四公克、三八．九公克、三二．九三公克），既可與前開毒品分別鑑秤其
    重量，與毒品即無難以析離情事，則該些毒品包裝及其上封貼之透明膠帶，係供
    被告犯罪所用之物，已如前述，復無他人出面主張權利，被告供稱膠帶係超哥所
    有，而毒品包裝應亦認係屬被告之共犯所有，併依同條例第十九條第一項宣告沒
    收。另前開四小包毒品之包裝塑膠袋共四個，係警員採證所查獲之毒品樣品所用
    之包裝，並非被告供犯罪所用之物，爰不為沒收之諭知。另扣案之ＮＯＫＩＡ六
    一五０行動電話乙支、電池二個，為共犯己○○所有（此業據被告供明在卷），
    且係供被告運輸毒品作為聯絡之用，為被告供犯罪所用之物，爰亦依同條例第十
    九條第一項宣告沒收。未扣案之被告所搭乘之中華航空公司香港－台灣桃園來回
    機票各一份，係共犯己○○付費提供被告搭機運送毒品之用，此亦據被告供明無
    訛，為供被告運輸毒品犯罪所用之物，亦應依毒品危害防制條第十九條第一項之
    規定宣告沒收，並諭知如全部或一部不能沒收時，追徵其價額。至己○○交付被
    告之十八萬元及五千元，其中十八萬元係交付超哥，另五千元係供被告在香港辦
    理簽證及給付車資之交通費用此亦據被告供承在卷，亦屬供被告犯罪所用之物，
    亦應依毒品危害防制條第十九條第一項之規定宣告沒收，並諭知如全部或一部不
    能沒收時，以其財產抵償之。
據上論斷，應依刑事訴訟法第二百九十九條第一項前段，毒品危害防制條例第四條第
二項、第十八條第一項前段、第十九條第一項，懲治走私條例第二條第一項、第十二
條、第十一條，刑法第十一條前段、第二十八條、第五十五條、第三十七條第二項，
判決如主文。
本案經檢察官潘怡華到庭執行職務
中        華        民        國      九十二    年    五    月    九    日
                                臺灣桃園地方法院刑事第五庭
                                  審判長法  官    周  政  達
                                        法  官    游  紅  桃
                                        法  官    林  曉  芳
右正本證明與原本無異。
如不服本判決，應於判決送達後十日內向本院提出上訴狀( 應附繕本 )，上訴於
臺灣高等法院。
                                        書記官    賴  朱  梅
中        華        民       國       九十二    年    五    月   十三   日
附表一：
    扣案之第二級毒品安非他命（含微量第三級毒品苯甲嗎成分），肆小包（其中
    壹包含塑膠袋重零點玖陸壹公克、壹包含塑膠袋重壹．零柒公克、壹包含塑膠
    袋重零點玖肆伍公克、壹包含塑膠袋重壹點零貳公克，以上塑膠袋不為沒收）
    ；及其餘肆大包（其中壹包驗餘淨重肆百拾柒點伍肆公克；壹包驗餘淨重肆佰柒
    拾壹點陸公克；壹包驗餘淨重伍佰伍拾點肆貳公克；壹包驗餘淨重伍佰零陸點玖
    貳公克，以上塑膠袋另行沒收），沒收銷燬之。
附表二：
    扣案肆大包毒品之包裝肆個（分別重貳拾點壹柒公克、肆仟伍佰貳拾玖點肆公克
    、拾捌點玖公克、拾貳點玖公克）、與毒品包裝上封貼之透明膠帶、ＮＯ
    ＫＩＡ六一五０行動電話壹支、電池貳個，沒收之。
    未扣案之中華航空公司香港－台灣桃園來回機票各壹份，沒收之，如全部或一部
    不能沒收時，追徵其價額。
    未扣案新臺幣拾捌萬元及伍仟元，沒收之，如全部或一部不能沒收時，以其財產
    抵償之。
毒品危害防制條例第四條
製造、運輸、販賣第一級毒品者，處死刑或無期徒刑；處無期徒刑者，得
併科新台幣一千萬元以下罰金。
製造、運輸、販賣第二級毒品者，處無期徒刑或七年以上有期徒刑，得併
科新台幣七百萬元以下罰金。
製造、運輸、販賣第三級毒品者，處五年以上有期徒刑，得併科新台幣五
百萬元以下罰金。
製造、運輸、販賣專供製造或施用毒品之器具者，處一年以上七年以下有
期徒刑，得併科新台幣一百萬元以下罰金。
前四項之未遂犯罰之。
懲治走私條例第二條
私運管制物品進口﹑出口逾公告數額者，處七年以下有期徒刑，得併科新
台幣二十萬元以下罰金。
以犯前項之罪為常業者，處三年以上十年以下有期徒刑，得併科新台幣三
十萬元以下罰金。
第一項之未遂犯罰之。
第一項所稱管制物品及其數額，由行政院公告之。


司法院資訊處製作；財團法人民間司法改革基金會備份。
